# 卖出看跌期权会计处理

提问人：Jasmyn-X 时间：2019-12-30 08:05:06
企业卖出看跌期权，持仓期间其公允价值降低应如何做账呢？公允价值变动调整是否每月底核算处理？

回答人：chenyiwei
卖出看跌期权，以收到的期权费作为交易性金融负债的初始计量金额，后续公允价值变动计入损益。公允价值变动理论上应每月计量和确认，至少应在每次对外提供财务报表的资产负债表日（如上市公司为每季度末）确认公允价值变动损益。